【裁判字號】    99,易,76
【裁判日期】    990331
【裁判案由】    竊盜
【裁判全文】
臺灣士林地方法院刑事判決                99年度易字第76號
公  訴  人  臺灣士林地方法院檢察署檢察官
被      告  甲○○
上列被告因竊盜案件，經檢察官提起公訴（99年度偵緝字第267
號），被告於本院準備程序中就被訴之事實為有罪之陳述，經合
議庭裁定改由受命法官獨任依簡式審判程序審理並判決如下：
    主  文
甲○○竊盜，累犯，處有期徒刑伍月，如易科罰金，以新臺幣壹
仟元折算壹日。
    事  實
一、甲○○前於民國96年、97年間因竊盜、違反毒品危害防制條
    例案件，分別經臺灣臺北地方法院以96度易字第3004號判決
    處有期徒刑6 月、本院以97年度易字第311 號、97年度易字
    第760 號判決處有期徒刑6 月、4 月確定，前開案件經接續
    執行至98年7 月21日縮刑期滿執行完畢，竟猶不知悛悔，於
    98年8 月2 日上午10時許，在位於臺北縣淡水鎮○○路45號
    2 樓之淡水馬偕醫院恩典樓前棟2 樓會議室內，見乙○○之
    皮包（內有行動電話2 支、相機1 臺、金融卡3 張、信用卡
    1 張、健保卡2 張、隨身碟2 支、駕照1 張、現金新臺幣（
    下同）1,800 元）放置於椅子上，因缺錢花用竟萌貪念，意
    圖為自己不法之所有，而徒手竊取該皮包得逞後，隨即逃離
    現場。嗣甲○○於98年8 月2 日至同月22日間之某日，在臺
    北縣淡水鎮○○路上某家冰店內，將前開所竊得之行動電話
    1 支（廠牌為SONY ERICSSON Z610i ，IMEI序號：00000000
    0000000 號）交予楊偉谷，楊偉谷乃以其所申辦之門號0000
    000000號SIM 卡1 張插入該行動電話而使用，旋楊偉谷與其
    女楊○筑又於98年8 月22日晚間8 時許，至位於臺北縣淡水
    鎮○○街216 號孟欣所經營之快通屋通訊行內，以600 元之
    代價出售該行動電話1 支（楊偉谷此部分業經臺灣士林地方
    法院檢察署檢察官以99年度偵字第134 號為不起訴處分，該
    行動電話經查獲後亦發還乙○○），經警調閱淡水馬偕醫院
    監視錄影器以及上開行動電話之通聯紀錄比對後，始悉上情
    。
二、案經乙○○訴由臺北縣政府警察局淡水分局報告臺灣士林地
    方法院檢察署檢察官偵查起訴。
    理  由
一、本件被告甲○○所犯為刑法第320 條第1 項之罪，核屬刑事
    訴訟法第273 條之1 第1 項所定死刑、無期徒刑、最輕本刑
    為3 年以上有期徒刑以外之罪，亦非高等法院管轄之第一審
    案件，而被告於本院行準備程序中就被訴事實為有罪之陳述
    ，經告知被告簡式審判程序之旨並聽取當事人意見後，本院
    合議庭裁定由受命法官獨任進行簡式審判程序，是本件之證
    據調查，依刑事訴訟法第273 條之2 規定，不受同法第159
    條第1 項、第161 條之2 、第161 條之3 、第163 條之1 及
    第164 條至第170 條規定之限制，合先敘明。
二、上開犯罪事實，業據被告甲○○於本院準備及審理中坦承不
    諱（見本院卷第27頁、第29頁），且經證人即告訴人乙○○
    於警詢指證明確（見99年度偵字第134 號卷第8 至11頁），
    以及證人楊偉谷於警詢、偵查中證述（見99年度偵字第134
    號卷第5 頁至第7 頁、第58頁至第59頁、第62頁）、證人即
    楊偉谷之女楊○筑於偵查中之證述（見99年度偵字第134 號
    卷第61頁至第62頁、99年度偵緝字第367 號卷第60頁至第61
    頁）、證人即快通屋通訊行業者孟欣於警詢中之證述（見99
    年度偵字第134 號卷第12頁至第14頁）相符，並有淡水馬偕
    醫院監視錄影器照片、贓物認領保管單、行動電話照片、客
    戶舊機回收表、通聯紀錄在卷可佐（99年度偵字第134 號卷
    第22頁、第25頁、第26頁至第27頁、第29頁、第30頁至第34
    頁），足認被告任意性自白核與事實相符，應堪採信。綜上
    ，本件事證明確，被告犯行堪以認定，應予依法論科。
三、核被告所為，係犯刑法第320 條第1 項之竊盜罪。又被告於
    96年、97年間因竊盜、違反毒品危害防制條例案件，分別經
    臺灣臺北地方法院以96度易字第3004號判決處有期徒刑6 月
    、本院以97年度易字第311 號、97年度易字第760 號判決處
    有期徒刑6 月、4 月確定，前開案件經接續執行至98年7 月
    21日縮刑期滿執行完畢等情，有臺灣高等法院被告前案紀錄
    表1 份附卷可按，其受有期徒刑執行完畢，5 年內故意再犯
    本件最重本刑為有期徒刑以上之罪，為累犯，應依刑法第47
    條第1 項規定加重其刑。爰審酌被告犯罪動機、手段、生活
    狀況、品行、智識程度、被害人所受損害非小，以及犯後坦
    承犯行，態度良好等一切情狀，量處如主文所示之刑，並諭
    知易科罰金之折算標準。
據上論斷，應依刑事訴訟法第273 條之1 第1 項、第299 條第1
項前段，刑法第320 條第1 項、第47條第1 項、第41條第1 項前
段，判決如主文。
本案經檢察官葉乃瑋到庭執行職務
中    華    民    國    99    年    3     月    31    日
                  刑事第二庭法  官  劉育琳
以上正本證明與原本無異。
如不服本判決應於收受判決後10日內向本院提出上訴書狀，並應
敘述具體理由；其未敘述上訴之理由者，應於上訴期間屆滿後20
日內向本院補提理由書（均須按他造當事人之人數附繕本），切
勿逕送上級法院。
                            書記官  朱宮瑩
中    華    民    國    99    年    3     月    31    日
所犯法條：
刑法第320條第1項
意圖為自己或第三人不法之所有，而竊取他人之動產者，為竊盜
罪，處5 年以下有期徒刑、拘役或5 百元以下罰金。

司法院資訊處製作；財團法人民間司法改革基金會備份。
